臺灣新竹地方法院刑事宣示判決筆錄
                                   110年度易字第477號
公  訴  人  臺灣新竹地方檢察署檢察官
被      告  鍾澔澐



被      告  黃志元


共      同
指定辯護人  本院公設辯護人林建和
上列被告等因竊盜等案件，經檢察官提起公訴（110年度偵字第3
104號）後，聲請改依協商程序而為判決，本院於中華民國110年
10月21日下午2時，在本院刑事第八法庭宣示判決，出席職員如
下：
                                          法  官  江宜穎
                                  書記官  蕭妙如
                                  通  譯  黃雅婷
法官起立朗讀判決主文、犯罪事實要旨、處罰條文、附記事項及
告以上訴限制、期間並提出上訴狀之法院，且諭知記載其內容：
一、主　文：
　　鍾澔澐共同犯刑法第三百二十一條第一項第三款之竊盜罪，
    處有期徒刑陸月，如易科罰金，以新臺幣壹仟元折算壹日。
    緩刑貳年，並應於本案判決確定後壹年內，向公庫支付新臺
    幣壹萬元。
　　黃志元共同犯刑法第三百二十一條第一項第三款之竊盜罪，
    處有期徒刑陸月，如易科罰金，以新臺幣壹仟元折算壹日。
    緩刑貳年，並應於本案判決確定後壹年內，向公庫支付新臺
    幣壹萬元。
二、犯罪事實要旨：
　　鍾澔澐與黃志元共同意圖為自己不法所有，基於竊盜、毀損
    他人物品之單一犯意聯絡，於民國109年11月15日10時22分
    許起至12時24分許止，在新竹縣○○市○○路000號卡爪天地夾
    娃娃機店，先由鍾澔澐投幣操作顏嘉俊所承租管領之編號5
    號選物販賣機，使該選物販賣機臺內之擋板卡住中獎洞，再
    利用感應器未感應商品通過不會取消保證夾取商品模式之機
    械設計，持續投幣操作該選物販賣機至呈現保證夾取商品模
    式後，黃志元亦搭乘不知情之許書萍駕駛之車牌號碼000－00
    00號自用小客車到場，其等復共同操作該選物販賣機使機臺
    內之商品堆疊在前開擋板上及中獎洞周遭，再共同持客觀上
    足對人之生命、身體、安全構成威脅、具有危險性而可供兇
    器使用之老虎鉗2支（未扣案），破壞前開顏嘉俊所有、卡
    住中獎洞之擋板，致該擋板喪失其效用，足生損害於顏嘉俊
    ，復持雨傘1支（未扣案）自取物口伸入該選物販賣機，將
    機臺內中獎洞周圍之商品勾入取物口後取出，隨後再度投幣
    操作擋板已遭破壞、不提供消費之選物販賣機將機臺內之商
    品推入取物口，而以上開方式竊取如附表所示之商品得手。
三、處罰條文：
　　刑法第321條第1項第3款、第354條。
四、附記事項：
　㈠按供犯罪所用、犯罪預備之物或犯罪所生之物，屬於犯罪行
    為人者，得沒收之；前項之物屬於犯罪行為人以外之自然人
    、法人或非法人團體，而無正當理由提供或取得者，得沒收
    之；前2項之沒收，於全部或一部不能沒收或不宜執行沒收
    時，追徵其價額；宣告前2條之沒收或追徵，有過苛之虞、
    欠缺刑法上之重要性、犯罪所得價值低微，或為維持受宣告
    人生活條件之必要者，得不宣告或酌減之，刑法第38條第2
    項前段、第3項前段、第4項及同法第38條之2第2項分別定有
    明文。查被告鍾澔澐、黃志元共同為本案上開犯行時，固係
    使用老虎鉗2支破壞選物販賣機臺內檔板，並持雨傘1支將機
    臺內之商品勾取出，是該老虎鉗2支、雨傘1支均屬本案犯罪
    所用之物，惟該等物品既未扣案，復考量該等工具取得容易
    ，縱宣告沒收亦不能阻絕被告等另行取得類似工具而遏止犯
    罪，是公訴人認不具刑法上之重要性，為免沒收及追徵程序
    徒增執行上之勞費不符比例，公訴人乃與被告鍾澔澐、黃志
    元就此部分達成不予聲請沒收之協商合意，是本院就此當不
    予宣告沒收或追徵。　　
　㈡再者，犯罪所得，屬於犯罪行為人者，沒收之；前2項之沒收
    ，於全部或一部不能沒收或不宜執行沒收時，追徵其價額；
    犯罪所得已實際合法發還被害人者，不予宣告沒收或追徵，
    刑法第38條之1第1項前段、第3項、第5項分別定有明文。查
    被告鍾澔澐、黃志元共同為本案上開犯行，固共同竊得未扣
    案之如附表所示之物，此部分當為其等犯罪所得，惟其等業
    與告訴人顏嘉俊成立調解，並賠訖和解金新臺幣6萬6千元，
    此有本院110年9月27日110年度刑移調字第98號調解筆錄、
    本院刑事紀錄科110年10月7日公務電話記錄表各1份附卷憑
    參（見本院卷第43頁至第44頁、第45頁），是被告鍾澔澐、
    黃志元之賠償金額實已逾其等犯罪所得，等同其等業將犯罪
    所得全數已歸還予被害人，公訴人亦因此與被告鍾澔澐、黃
    志元達成不予宣告沒收之協商合意，是本院同毋庸就此再宣
    告沒收或追徵，附此敘明。
五、協商判決除有刑事訴訟法第455條之4第1項第1款於本訊問程
    序終結前，被告撤銷協商合意或檢察官撤回協商聲請者；第
    2款被告協商之意思非出於自由意志者；第4款被告所犯之罪
    非第455條之2第1項所定得以協商判決者；第6款被告有其他
    較重之裁判上一罪之犯罪事實者；第7款法院認應諭知免刑
    或免訴、不受理者情形之一，及違反同條第2項「法院應於
    協商合意範圍內為判決；法院為協商判決所科之刑，以宣告
    緩刑或2年以下有期徒刑、拘役或罰金為限」之規定者外，
    檢察官與被告均不得上訴。
六、如有前項得上訴之情形，得自收受宣示判決筆錄送達之日起
    20日內，向本院提出上訴書狀，上訴於第二審法院。
本案經檢察官蔡宜臻提起公訴，檢察官劉正祥到庭執行職務。
中　　華　　民　　國　　110 　年　　10　　月　　21　　日
                  刑事第二庭    書記官  蕭妙如
                                法  官  江宜穎
以上筆錄正本係照原本作成。
中　　華　　民　　國　　110 　年　　10　　月　　21　　日
                                書記官  蕭妙如
附錄本案論罪科刑法條：
中華民國刑法第321條第1項第3款
犯前條第1項、第2項之罪而有下列情形之一者，處6月以上5年以
下有期徒刑，得併科50萬元以下罰金：
三、攜帶兇器而犯之。
　　
中華民國刑法第354條
毀棄、損壞前二條以外之他人之物或致令不堪用，足以生損害於
公眾或他人者，處2年以下有期徒刑、拘役或1萬5千元以下罰金
。

附表：
編號 商品名稱 商品價值（新臺幣） 1 海賊王DXF娜美公仔 1,980元 2 海賊王20周年劇場版魯夫公仔 1,980元 3 海賊王DXF基德公仔 1,980元 4 海賊王20周年劇場版沙鱷公仔 1,980元 5 海賊王和之國布魯克公仔 1,980元 6 海賊王標準盒公仔 1,980元 7 海賊王和之國景右衛門公仔 1,980元 8 鬼滅之刃標準盒公仔 1,980元 9 海賊王標準盒公仔 1,980元 10 海賊王和之國騙人布公仔 1,980元 11 海賊王小時候艾斯公仔 1,980元 12 海賊王黑盒西爾爾克醫生公仔 1,980元 13 海賊王DXF紅髮傑克公仔 1,980元 14 海賊王DXF Z 艾茵公仔 1,980元 15 海賊王標準盒公仔 1,980元 16 海賊王頂上對決鷹眼公仔 1,980元 17 海賊王和之國香吉士公仔 1,980元